pt-BR: Artigos esportivos > Atividades ao ar livre > Ciclismo > Peças de bicicleta > Peças de transmissão de bicicletas > Cassetes e Catracas para bicicleta > Catracas de bicicleta: Rodas livres multivelocidades; Rodas livres de velocidade única
ko: 스포츠용품 > 야외 레크레이션 > 사이클링 > 자전거 부품 > 자전거 동력전달장치 부품 > 자전거 카세트/프리휠 > 자전거 프리휠: 멀티 스피드 프리휠; 싱글 스피드 프리휠
sv: Sportartiklar > Utomhusaktiviteter > Cykling > Cykeldelar > Delar till cykelkedjor > Cykelkassetter > Cykelfrihjul: Flerväxlade frihjul; Frihjul med enkelväxel
de: Sportartikel > Outdoor-Aktivitäten > Radfahren > Fahrradbauteile > Fahrradschaltungsteile > Fahrradkassetten & -freiläufe > Fahrradfreiläufe: Multispeed-Freiläufe; Singlespeed-Freiläufe
lt-LT: Sporto prekės > Poilsis lauke > Dviračių sportas > Dviračių dalys > Dviračių pavaros dalys > Dviračių galiniai žvaigždžių blokai ir laisvaeigės pavaros > Dviračių laisvaeigės pavaros: Daugiapavarės laisvosios stebulės žvaigždutės; Vienos pavaros laisvosios stebulės žvaigždutės
da: Sportsartikler > Friluftsliv > Cykling > Cykeldele > Cykeltransmissionsdele > Cykelkassetter og friløbskranse > Friløbskranse: Frikranse til flere gear; Frikranse til single speed
tr: Spor Malzemeleri > Açık Hava Etkinlikleri > Bisiklet > Bisiklet Parçaları > Bisiklet Aktarma Organları > Bisiklet Rubleleri > Bisiklet Filibirleri: Çok vitesli serbest dişliler; Tek vitesli serbest dişliler
hr-HR: Sportska oprema > Rekreacija na otvorenom > Biciklizam > Dijelovi za bicikle > Dijelovi pogona bicikla > Kazete i zupčanici za bicikle > Zupčanici za bicikle: Zupčanici s više brzina; Zupčanici s jednom brzinom
ru: Спортивные товары > Активный отдых на открытом воздухе > Езда на велосипеде > Детали для велосипедов > Детали ходовой части велосипедов > Велосипедные кассеты и трещотки > Трещотки для велосипедов: Многоскоростные трещотки; Односкоростные трещотки
fi: Urheilutarvikkeet > Ulkoharrasteet > Pyöräily > Polkupyörän osat > Polkupyörän voimansiirron osat > Polkupyörän rataspakat ja vapaarattaat > Polkupyörän vapaarattaat: Monivaihteiset vapaarattaat; Yksivaihteiset vapaarattaat
bg-BG: Спортни стоки > Спортни занимания на открито > Колоездене > Части за велосипеди > Части за задвижване на велосипеди > Велосипедни венец-касети и задни венци > Велосипедни задни венци: Многоскоростни венци за колело; Едноскоростни венци за колело
nb: Sportsutstyr > Friluftsliv > Sykling > Sykkeldeler > Drivlinjedeler til sykkel > Sykkelkassetter og frihjul > Frihjul for sykkel: Frikranser med flere hastigheter; Frikranser for singlespeed
el: Αθλητικά είδη > Υπαίθριες δραστηριότητες αναψυχής > Ποδηλασία > Ανταλλακτικά ποδηλάτου > Ανταλλακτικά μετάδοσης ποδηλάτου > Κασέτες & ελεύθεροι τροχοί ποδηλάτου > Ελεύθεροι τροχοί ποδηλάτου: Ελεύθερα πολλαπλών ταχυτήτων; Ελεύθερα μονής ταχύτητας
zh-TW: 體育用品 > 室外休閒 > 單車 > 自行車零件 > 自行車傳動變速零件 > 自行車齒輪組/飛輪 > 自行車飛輪: 多速飛輪; 單速飛輪
pt-PT: Artigos de desporto > Atividades recreativas no exterior > Ciclismo > Peças para bicicleta > Peças de transmissão para bicicleta > Cassetes e rodas livres para bicicleta > Carretos de bicicleta: Rodas livres de várias velocidades; Rodas livres de velocidade única
th: อุปกรณ์กีฬา > สันทนาการกลางแจ้ง > ปั่นจักรยาน > อะไหล่จักรยาน > ชิ้นส่วนขับเคลื่อนจักรยาน > เฟืองหลังจักรยาน > สเตอร์หลัง: เฟืองฟรีมัลติสปีด; เฟืองฟรีซิงเกิลสปีด
ro-RO: Articole sportive > Recreere în aer liber > Ciclism > Piese pentru biciclete > Piese de transmisie pentru biciclete > Casete și roți libere pentru biciclete > Roți libere pentru biciclete: Pinioane libere pentru viteze multiple; Pinioane libere pentru o singură viteză
nl: Sportartikelen > Buitenrecreatie > Fietsen > Fietsonderdelen > Fietstandwielonderdelen > Fietscassettes en freewheels > Freewheels: Multispeed freewheels; Singlespeed freewheels
en: Sporting Goods > Outdoor Recreation > Cycling > Bicycle Parts > Bicycle Drivetrain Parts > Bicycle Cassettes & Freewheels > Bicycle Freewheels: Multi-Speed Freewheels; Single Speed Freewheels
zh-CN: 体育用品 > 户外休闲 > 自行车用品 > 自行车零配件 > 自行车传动系统零件 > 自行车飞轮 > 自行车自由轮: 多速飞轮; 单速飞轮
vi: Dụng cụ thể thao > Giải trí ngoài trời > Đạp xe > Phụ tùng xe đạp > Bộ phận truyền động của xe đạp > Líp xe đạp > Líp vặn xe đạp: Líp đa tốc; Líp đơn tốc
es: Equipamiento deportivo > Actividades al aire libre > Ciclismo > Piezas para bicicletas > Piezas de cadenas para bicicletas > Cassettes y piñones libres para bicicletas > Piñones libres para bicicletas: Piñones libres de múltiples velocidades; Piñones libres de una velocidad
pl: Sprzęt sportowy > Rekreacja na świeżym powietrzu > Kolarstwo > Części rowerowe > Części do napędów rowerowych > Kasety i wolnobiegi rowerowe > Wolnobiegi rowerowe: Wolnobiegi wielorzędowe; Wolnobiegi jednorzędowe
ja: スポーツ用品 > 屋外レクリエーション > サイクリング > 自転車パーツ > 自転車駆動系パーツ > 自転車スプロケット > 自転車フリーホイール: マルチスピードフリーホイール; シングルスピードフリーホイール
fr: Équipements sportifs > Loisirs de plein air > Vélo > Pièces détachées vélo > Pièces de transmission de vélo > Cassettes et roues libres de vélo > Roues libres de vélo: Roues libres à plusieurs vitesses; Roues libres à une vitesse
sl-SI: Športna oprema > Rekreacija na prostem > Kolesarjenje > Kolesarski deli > Deli pogonskega sklopa koles > Kolesarski verižniki in verižniki s prostim tekom > Kolesarski verižniki s prostim tekom: Večstopenjski zobnik; Enostopenjski zobnik
hu: Sportszerek > Szabadtéri kikapcsolódás > Kerékpározás > Kerékpáralkatrészek > Kerékpárhajtáslánc-alkatrészek > Kerékpárkazetták és -szabadonfutók > Kerékpár-szabadonfutók: Többsebességes szabadonfutók; Egysebességes szabadonfutók
sk-SK: Športový tovar > Exteriérové rekreakčné športy > Bicyklovanie > Diely pre bicykle > Diely hnacieho pohonu bicykla > Zotrvačníky a voľnobežky na bicykle > Voľnobežky na bicykle: Viacrýchlostné voľnobežky; Jednorýchlostné voľnobežky
cs: Sportovní potřeby > Outdoorové aktivity > Cyklistika > Díly jízdních kol > Součásti řetězových systémů na kola > Šroubovací/kazetová vícekolečka na jízdní kola > Volnoběžné pastorky: Vícerychlostní volnoběžky; Jednorychlostní volnoběžky
it: Articoli sportivi > Ricreazione outdoor > Ciclismo > Parti per bicicletta > Parti trasmissione bicicletta > Pignoni e cassette per bicicletta > Ruote libere per bicicletta: Ruote libere a più velocità; Ruote libere a velocità singola